# 请教陈版主，附条件的政府补助已经实际收到，能不能计入损益？

提问人：毛豆的妹妹 时间：2018-02-07 17:29:45
请教一个问题：
某企业 2016 年收到政府给予的房租补贴 100 万元，预计未来四年还将继续收到房租补贴。按照和政府签订的合同，企业在未来 8 年内产生的税收归属于地方部分的金额应大于实际收到的房租补贴，否则企业具有归还补助的义务。
我的疑问是，准则上对于这种附条件的补贴似乎写得并不是很清楚，是应该等条件完全满足再把收到的补贴从递延收益转入损益，还是企业预计未来 8 年产生税收金额能达到政府要求就能转损益？企业现在是初创阶段，又是高科技企业的研发阶段，我们怎么能确定企业未来到底能不能产生那么多税收？是不是谨慎起见现在都挂在递延收益科目？
非常感谢！

回答人：chenyiwei
你的后一种理解比较合理。请参考《瑞华研究 2010 ～ 2016 汇编》之“问题2-2-1（政府补助的确认时点）”。